【裁判字號】    89,交聲,83
【裁判日期】    890831
【裁判案由】    聲明異議
【裁判全文】
臺灣臺中地方法院交通事件裁定                      八十九年度交聲字第八三號
    原處分機關  交通部公路局台中區監理
    受處分人即
    異  議  人  甲○○
右列受處分人因違反道路交通管理處罰條例案件，對於交通部公路局台中區監理所所
為之處分 (中監違駕裁字第六０─Ｕ00000000號裁決書)，聲明異議，本院
裁定如左：
    主  文
異議駁回。
    理  由
一、按行經鐵路平交道時，不得超車，道路交通安全規則第一百零一條第一款定有明
    文。又道路交通管理處罰條例第五十四條第三款、第六十三條第一項第三款規定
    ：汽車駕駛人，駕車在鐵路平交道超車者，處駕駛人二千元以上四千元以下（即
    新台幣六千元以上，一萬二千元以下）罰鍰，並記違規點數三點。
二、經查，受處分人即異議人甲○○於民國（下同）八十九年五月十日下午四時五十
    分許，駕駛車號Ａ８－９３５０號自用小客車，沿台中縣豐原市○○街往中山路
    方向行駛時，因違規駛出邊線穿越平交道超車，遭內政部警政署鐵路警察局第二
    警務段執勤警員取締，經警掣發舉發違反道路交通管理事件通知單（以下簡稱通
    知單），指定應於八十九年五月二十五日前到案，惟受處分人即異議人並未於指
    定到案日期到案接受裁決，原處分機關交通部公路局台中區監理所乃於八十九年
    七月四日逕以中監違駕裁字第六０─Ｕ00000000號裁決書，為裁決之處
    分，裁處受處分人即異議人至八十九年七月九日止罰鍰新台幣六千元，逾期處新
    台幣一萬二千元，並記違規點數三點等情，業據證人即本案取締之內政部警政署
    鐵路警察局第二警務段執勤警員張清智到庭結證綦詳在卷。雖受處分人即異議人
    辯稱：當天快到平交道時因紅燈而大排長龍，在平交道前停了四、五部車，因當
    時我在講行動電話，所以把車往路旁開出去，離平交道還有四部車，警員站在過
    平交道旁，招手叫我開過平交道停下來，我當時並非要超車云云。惟證人張清智
    到庭結證稱：當天異議人前方有四部車，他跨越路面邊線，超車過平交道，是他
    開過了平交道，我才攔下他等情明確，並有內政部警政署鐵路警察局第二警務段
    函覆異議人申訴案文一份附卷為憑，即異議人亦不否認有跨越路面邊線，平交道
    前停了四、五部車，往路邊開去，講行動電話過平交道及在通知單上簽名之事實
    ，足見證人前揭所證，堪信為真實。又如異議人所辯，因講電話時間很長，怕影
    響交通而切到路旁，則應煞停於路旁或關機並遵行車道順序前進，豈有跨越邊線
    並未煞停而接聽行動電話之理？且按異議人所辯警員招手即前行過平交道，益見
    該路段邊線外並無擁塞，異議人見車道內車輛擁塞，遂跨越路面邊線超車穿越平
    交道甚明。此外，參酌異議人並不認識前開員警，亦無恩怨等情以觀，前開證人
    即本案取締之警員張清智當無設詞攀誣異議人之理。是綜據上述，本件仍應以證
    人張清智前揭證稱異議人確有在鐵路平交道超車之事實，為可採信，異議人前揭
    所辯，洵無足採。從而，原處分機關據以援引上開規定，裁處異議人至八十九年
    七月九日止罰鍰新台幣六千元，逾期處新台幣一萬二千元，並記違規點數三點，
    並無不當。本件異議為無理由，應予駁回。
三、據上論斷，應依道路交通案件處理辦法第十九條，裁定如主文。
中      華      民      國    八十九    年      八      月    三十一    日
                                臺灣臺中地方法院交通法庭
                                    法  官  夏  一  
右為正本係照原本作成。
如不服本裁定，應於裁定送達後五日內，向本院提出抗告狀抗告於台灣高等法院台中
分院（須附繕本）。
                                    書記官
中      華      民      國    八十九    年      八      月    三十一    日


司法院資訊處製作；財團法人民間司法改革基金會備份。
